臺灣基隆地方法院基隆簡易庭小額民事判決
111年度基小字第1747號
原      告  李建順  

被      告  湯友仁  

上列當事人間損害賠償事件，本院於民國111年8月24日辯論終結
，判決如下：
    主      文
被告應給付原告新臺幣捌萬零貳佰捌拾貳元，及自民國一百一十
一年八月三日起至清償日止，按週年利率百分之五計算之利息。
原告其餘之訴駁回。
訴訟費用新臺幣壹仟元，其中新臺幣捌佰零參元由被告負擔，餘
由原告負擔。
本判決第一項得假執行。但被告如以新臺幣捌萬零貳佰捌拾貳元
為原告預供擔保，得免為假執行。
原告其餘假執行之聲請駁回。
    事實及理由
一、本件原告經合法通知，未於言詞辯論期日到場，核無民事訴
    訟法第386條所列各款情形，爰依同法第436條之23、第436
    條第2項、第385條第1項前段規定，准被告之聲請，由其一
    造辯論而為判決。
二、原告主張：
　  被告於民國111年6月28日，騎乘077-NBR號機車（起訴狀誤
    載為NBR-077號），行經基隆市○○路000號處（起訴狀誤載為
    369號），撞及原告所有之BEQ-5900號自用小客車（下稱系
    爭車輛）。因系爭車輛必要修復費用總計新臺幣（下同）10
    0,000元，故原告乃依侵權行為之法律關係，請求被告賠償1
    00,000元，並聲明：被告應給付原告100,000元，及自起訴
    狀繕本送達之翌日起至清償日止，按週年利率5%計算之利息
    ；願供擔保，請准宣告假執行。
三、被告答辯：
　　原告請求金額過高，且系爭車輛使用已逾5年，故其零件損
    壞未必乃本起事故所致；況原告動輒要求原廠估修亦非合理
    。
四、本院判斷：　　
  ㈠查被告於111年6月28日上午5時2分左右，騎乘077-NBR號機車
    ，沿基隆市復興路往文化路方向行駛，途經復興路269號之
    附近路段，疏未注意車前狀況與交通標線，以致跨越分向限
    制線並衝撞停放於對向路邊（即復興路269號前方路肩）之
    系爭車輛，導致系爭車輛受有車體損害，而系爭車輛則為原
    告所有等前提事實，業經原告提出車損照片、系爭車輛行車
    執照、基隆市警察局道路交通事故當事人登記聯單為證，並
    據本院職權查詢公路監理電子閘門紀錄暨向基隆市警察局函
    調事故資料確認屬實，有公路監理電子閘門查詢紙本、基隆
    市警察局111年7月26日基警交字第1110010285號函暨道路交
    通事故現場圖、道路交通事故調查報告表㈠㈡、基隆市警察局
    道路交通事故談話紀錄表、基隆市警察局道路交通事故初步
    分析研判表、員警蒐證照片等件在卷足考，復經本院提示予
    被告確認無訛，是依上開證據調查結果，堪信「被告疏未注
    意車前狀況與交通標線，以致跨越分向限制線並衝撞停放於
    對向路邊之系爭車輛」，即為本件交通事故之肇事原因。
  ㈡按「駕駛人駕駛汽車，…應遵守道路交通標誌、標線、號誌之
    指示…」「汽車行駛時，駕駛人應注意車前狀況及兩車併行
    之間隔，並隨時採取必要之安全措施，不得在道路上蛇行，
    或以其他危險方式駕車。」「分向限制線，用以劃分路面成
    雙向車道，禁止車輛跨越行駛，並不得迴轉。」道路交通安
    全規則第90條第1項、第94條第3項、道路交通標誌標線號誌
    設置規則第165條第1項訂有明文；又上開規定旨在保障公眾
    行車安全，核屬保護他人之法律，倘有違反，即應推定為有
    過失（民法第184條第2項規定參照）。查被告於旨揭時、地
    ，疏未注意車前狀況與交通標線，以致跨越分向限制線並衝
    撞系爭車輛導致系爭車輛受有車體損害（下稱系爭車損），
    是被告明確違反道路交通安全規則之相關規定，其有過失甚
    明；且被告於旨揭時、地，違反交通法規以致碰撞系爭車輛
    ，則被告之過失行為與系爭車損間，自有相當因果關係存在
    。第按因故意或過失，不法侵害他人之權利者，負損害賠償
    責任；汽車、機車或其他非依軌道行駛之動力車輛，在使用
    中加損害於他人者，駕駛人應賠償因此所生之損害，民法第
    184條第1項前段、第191條之2前段亦有明定；本件被告既有
    過失，其過失行為與系爭車損復有相當因果關係，則被告自
    應依法對原告即系爭車輛之所有人負損害賠償之責。
  ㈢按不法毀損他人之物者，被害人得請求賠償其物因毀損所減
    少之價額；又負損害賠償責任者，除法律另有規定或契約另
    有訂定外，應回復他方損害發生前之原狀。因回復原狀而應
    給付金錢者，自損害發生時起，加給利息。第一項情形，債
    權人得請求支付回復原狀所必要之費用，以代回復原狀。民
    法第196條、第213條定有明文；而被害人依民法第196條請
    求賠償，並不排除民法第213條至第215條之適用。且損害賠
    償，除法律另有規定或契約另有訂定外，應以填補債權人所
    受損害及所失利益為限，此觀民法第216條第1項規定自明。
    而稱「所受損害」者，即現存財產因損害事實之發生而被減
    少，屬於積極的損害；至稱「所失利益」者，即新財產之取
    得，因損害事實之發生而受妨害，屬於消極的損害（最高法
    院48年台上字第1934號判例意旨參照）。查系爭車輛經原告
    交託三和汽車股份有限公司汐止廠服務廠進行估修，其必要
    修復費用總計80,282元乙情，有原告提出之三和汽車股份有
    限公司汐止廠服務廠估價單（下稱系爭估價單）在卷可稽，
    且本院比對系爭估價單所載之修繕品項，亦與系爭車損之位
    置大致相符；至被告雖稱系爭車輛使用已逾5年，故其零件
    損壞未必與系爭事故有關，且原告動輒要求原廠估修亦非合
    理云云，然承前所述，被告疏未注意車前狀況與交通標線，
    以致跨越分向限制線並衝撞停放於對向路邊之系爭車輛，而
    參照事故資料所附蒐證照片，亦可知系爭估價單所載修繕品
    項，尚與系爭車輛遭衝撞而需回復原狀之部位相符，尤以原
    告本「無」屈就於被告指定車廠之法律義務，被告亦未舉證
    「原告勾串車廠而為不實報價」之前提，則其無端挑剔原告
    有所依據之費用主張，本院自係難以憑採。又「材料（零件
    ）折舊」雖向為民事實務之所採，然參諸最高法院77年5月1
    7日民事庭總會決議：「……依民法第196條請求賠償物被毀損
    所減少之價額，得以修復費用為估定之標準，但以必要者為
    限（例如：修理材料以新品換舊品，應予折舊）。『被害人
    如能證明其物因毀損所減少之價額，超過必要之修復費用時
    ，就其差額，仍得請求賠償』」，核亦足見，並非任何涉及
    「材料以新換舊」之情形，均應不問情節一律折舊，因系爭
    估價單所載修繕品項與費用，或屬毋庸計列折舊之「工資」
    ，或屬「原可毋庸更換直至車輛不堪使用之零件（材料）更
    新」，且系爭車輛更換零件之目的，亦係為圖回復「系爭車
    輛之整體效用」，而非意在回復其間相關零件之價值，尤以
    系爭車輛之市場行情，既不因施工材料之「以新換舊」而有
    提昇，則原告當亦無從因施工材料之「以新換舊」而受利益
    ，從而，因認本件尚不生「材料應予折舊」之問題。承此說
    明，原告於80,282元之範圍以內，請求被告賠償系爭車損，
    尚有根據，且屬合理；至原告逾此範圍之請求，則乏根據，
    不能准許。
五、從而，原告基於侵權行為之法律關係，請求被告給付80,282
    元， 及自111年8月3日起至清償日止，按週年利率5%計算之
    利息，為有理由，應予准許；至逾此範圍之請求，均無理由
    ，應予駁回。
六、本件事證已臻明確，兩造其餘主張、陳述及所提之證據暨攻
    擊防禦方法，經本院審酌後，認均與本件判決結果無影響，
    毋庸再予一一審酌。
七、本件第一審裁判費為1,000元，此外核無其他訴訟費用之支
    出，是本件訴訟費用額確定為1,000元，爰依職權確定前開
    訴訟費用由兩造按其勝敗比例負擔。
八、本判決主文第一項係適用小額訴訟程序所為被告敗訴之判決
    ，依民事訴訟法第436條之20之規定，應依職權宣告假執行
    ，爰依職權宣告之，併酌情宣告被告預供相當之擔保金額後
    ，得免為假執行。至原告敗訴部分，其假執行之聲請則失附
    麗，應予駁回。
中　　華　　民　　國　　111 　年　　8 　　月　　24　　日
                  基隆簡易庭法  官   王慧惠
以上正本係照原本作成。　　　　　　　　　   
對於本件判決如有不服，應於收受送達後20日內向本院提出上訴
書狀，上訴於本院合議庭，並按他造當事人之人數附具繕本。
當事人之上訴，非以判決違背法令為理由不得為之，上訴狀應記
載上訴理由，表明下列各款事項：
㈠原判決所違背之法令及其具體內容。
㈡依訴訟資料可認為原判決有違背法令之具體事實。
如委任律師提起上訴者，應一併繳納上訴審裁判費。　　
中　　華　　民　　國　　111 　年　　8 　　月　　24　　日
                            書記官   姚安儒